【裁判字號】    97,訴,121
【裁判日期】    970214
【裁判案由】    毒品危害防制條例
【裁判全文】
臺灣士林地方法院刑事判決               97年度訴字第121號
公  訴  人  臺灣士林地方法院檢察署檢察官
被      告  乙○○
上列被告因違反毒品危害防制條例案件，經檢察官提起公訴（96
年度毒偵字第2651號），被告於準備程序中就被訴事實為有罪陳
述，本院合議庭裁定由受命法官獨任改依簡式審判程序審理，並
判決如下：
    主  文
乙○○施用第一級毒品，累犯，處有期徒刑玖月，扣案之海洛因
（驗餘淨重零點零壹伍玖公克）沒收銷燬，包裝該海洛因使用之
空包裝袋壹個（重零點貳公克）及注射針筒拾壹支均沒收。又施
用第二級毒品，累犯，處有期徒刑柒月。應執行有期徒刑壹年貳
月，扣案之海洛因（驗餘淨重零點零壹伍玖公克）沒收銷燬，包
裝該海洛因使用之空包裝袋壹個（重零點貳公克）及注射針筒拾
壹支均沒收。
    事  實
一、乙○○前於民國90年間，因施用第二級毒品安非他命案件，
    經本院裁定送觀察、勒戒後，認無繼續施用毒品之傾向，於
    90年7 月16日執行完畢釋放出所，並經臺灣士林地方法院檢
    察署檢察官於90年7 月16日以90年度毒偵字第214 號為不訴
    處分確定。又於92年間，因施用第一級毒品海洛因及第二級
    毒品安非他命案件，為本院於93年4 月20日以93年度訴字第
    141 號分別判決處有期徒刑7 月、3 月，經上訴，為臺灣高
    等法院於93年7 月21日以93年度上訴字第1670號判決撤銷原
    判決而分別判處有期徒刑8 月、6 月確定；又因竊盜案件，
    經本院於94年3 月9 日以92年度訴字第417 號判決處有期徒
    刑2 年，並經臺灣高等法院於94年7 月6 日以94年度上訴字
    第1407號駁回上訴確定，上開3 罪嗣經臺灣高等法院於94年
    9 月16日以94年度聲字第1017號裁定應執行有期徒刑2 年10
    月確定，甫於96年5 月18日縮刑期滿執行完畢，詎其仍未戒
    除毒癮，於前開觀察勒戒執行完畢釋放5 年後，復基於施用
    第一級毒品海洛因及第二級毒品甲基安非他命之犯意，先於
    96年11月21日下午1 、2 時許，在臺北縣汐止市○○路○ 段
    139 巷1 弄4 號3 樓之居所，以將海洛因加水置於針筒注射
    於手臂之方式，施用第一級毒品海洛因1 次；又於同日下午
    4 、5 時許，在上址居所，又以將甲基安非他命置於吸食器
    內燃燒吸其煙霧之方式，施用第二級毒品甲基安非他命1 次
    。嗣於同年月23日上午8 時20分許，為警在上址執行搜索時
    查獲，並扣得其所有第一級毒品海洛因1 包（毛重0.219 公
    克、淨重0.019 公克、取樣0.0031公克、驗餘淨重0.0159公
    克）及供施用與準備供施用海洛因之注射針筒11支，且警方
    採集乙○○之尿液檢體送驗後，呈鴉片類及甲基安非他命類
    陽性反應，始查悉上情。
二、案經臺北市政府警察局刑事警察大隊移送臺灣士林地方法院
    檢察署檢察官偵查起訴。
    理  由
一、上揭犯罪事實，業據被告乙○○迭於警詢、檢察官偵查及本
    院準備程序期日、審理中坦承不諱，核與證人甲○○於本院
    審理中所具結證述之情節相符（參見本院卷第42至第43頁）
    ，而被告為警逮捕後採集之尿液，經送臺灣尖端先進生技醫
    藥股份有限公司鑑定，確呈鴉片類（海洛因代謝物）及甲基
    安非他命類陽性反應，此有該公司96年11月30日濫用藥物檢
    驗報告及臺北市政府警察局偵辦毒品案件尿液檢體委驗單各
    1 份附卷（參見偵查卷第34至35頁）可參，而扣案之粉末1
    包，經送交通部民用航空局航空醫務中心鑑定，確含海洛因
    成分（毛重0.219 公克、淨重0.019 公克、取樣0.0031公克
    、驗餘淨重0.0159公克），有該中心96年12月13日航藥鑑字
    第0962167 號毒品鑑定書1 紙在卷（參見本院卷第39頁）可
    憑，並有被告所有供施用第一級毒品海洛因之注射針筒11支
    扣案可憑，此業據證人甲○○於本院審理中結證明確（參見
    本院卷第42至第43頁），且上開被告觀察勒戒執行完畢後5
    年後，4 犯本案施用毒品罪之事實，復有臺灣士林地方法院
    檢察署93年度毒偵緝字第16號起訴書、本院93年度訴字第14
    1 號判決書、刑案資料查註紀錄表、全國施用毒品案件紀錄
    表、法務部全國檢察官線上查詢刑案人犯在監所最新資料報
    表及臺灣高等法院被告前案紀錄表各1 份在卷可稽，本件事
    證明確，被告犯行堪予認定，應依法論科。
二、核被告乙○○所為，分別係犯毒品危害防制條例第10條第1
    項之施用第一級毒品罪、同條第2 項之施用第二級毒品罪。
    其因施用第一、二級毒品前後，而分別持有第一級毒品海洛
    因及第二級毒品甲基安非他命，該持有之低度行為，皆為施
    用之高度行為所吸收，均不另論罪。又被告先後所犯施用第
    一級毒品罪及第二級毒品罪，其犯意個別，行為互殊，應予
    分論併罰。再被告有如事實欄所載之前科執行情形，此有臺
    灣高等法院被告前案紀錄表在卷可按，其於有期徒刑之執行
    完畢後，5 年內故意再犯本件有期徒刑以上之罪，為累犯，
    應依法加重其刑。爰審酌被告曾經觀察勒戒，仍無法戒除，
    復又觸犯本件犯行，顯示其無戒絕之決心，又本件被告僅分
    別施用第一級毒品海洛因及第二級毒品甲基安非他命各1 次
    ，雖傷害自身健康，惟所生危害非鉅，被告犯後已坦承犯行
    ，態度尚屬良好等一切情狀，分別量處如主文所示之刑，並
    定其應執行之刑，以資儆懲。扣案之第一級毒品海洛因（毛
    重0.219 公克、淨重0.019 公克、取樣0.0031公克、驗餘淨
    重0.0159公克），應依毒品危害防制條例第18條第1 項前段
    宣告沒收銷燬，而包裝該海洛因使用之空包裝袋1 個（重0.
    2 公克），為被告所有供施用毒品海洛因之包裝工具，又扣
    案之注射針筒11支均為被告所有，其中已啟封使用之注射針
    筒9 支為被告供本件犯罪所用之物，而未啟封使用之注射針
    筒2 支則係被告供本件犯罪預備之物，皆已為被告於本院審
    理中供承明確，均依法宣告沒收。另扣案之行動電話（電話
    號碼為0000000000 號）1支，雖係被告所有，然非供其施用
    毒品之器具，亦非為違禁物，爰不另為沒收之諭知。
據上論斷，應依刑事訴訟法第273 條之1 第1 項、第299 條第1
項前段，毒品危害防制條例第10條第1 項、第2 項、第18條第1
項前段，刑法第11條、第47條第1 項、第51條第5 款、第38條第
1 項第2 款，判決如主文。
本案經檢察官徐名駒到庭執行職務。
中    華    民    國    97    年    2     月    14    日
                  刑事第一庭法  官  雷雯華
以上正本證明與原本無異。
如不服本判決，應於收受送達後10日內向本院提出上訴書狀，其
未敘述上訴之理由者並得於提起上訴後20日內向本院補提理由書
（均須按他造當事人之人數附繕本）。
                            書記官  陳如玲
中    華    民    國    97    年    2     月    14    日
附錄本案論罪科刑法條之依據：
毒品危害防制條例第10條
施用第一級毒品者，處6 月以上5 年以下有期徒刑。
施用第二級毒品者，處3 年以下有期徒刑。


司法院資訊處製作；財團法人民間司法改革基金會備份。
